【裁判字號】    90,台上,7629
【裁判日期】    901213
【裁判案由】    偽造有價證券
【裁判全文】
最高法院刑事判決                                九十年度台上字第七六二九號
    上  訴  人  甲○○
右上訴人因偽造有價證券案件，不服台灣高等法院中華民國九十年九月十二日第二審
判決（八十九年度上訴字第四二○九號，起訴案號：台灣板橋地方法院檢察署八十九
年度偵字第一○三二八號），提起上訴，本院判決如左：
    主  文
上訴駁回。
    理  由
按刑事訴訟法第三百七十七條規定，上訴於第三審法院，非以判決違背法令為理由，
不得為之。是提起第三審上訴，應以原判決違背法令為理由，係屬法定要件。如果上
訴理由狀並未依據卷內訴訟資料，具體指摘原判決不適用何種法則或如何適用不當，
或所指摘原判決違法情事，顯與法律規定得為第三審上訴理由之違法情形，不相適合
時，均應認其上訴為違背法律上之程式，予以駁回。本件原判決綜合調查證據之結果
，認上訴人甲○○犯有刑法第二百零一條第一項意圖供行使之用，而偽造有價證券罪
（為累犯）之事實，因而撤銷第一審關於此部分之科刑判決，改判仍論上訴人以上開
罪名，並以上訴人為累犯，依刑法第四十七條規定加重其刑，又以上訴人犯罪情節輕
微，顯可憫恕，依同法第五十九條規定酌減其刑後，量處有期徒刑壹年捌月；偽造之
支票（付款人台灣銀行新莊分行，票號ＡＣ0000000）壹張沒收，已詳認定
犯罪事實之依據及憑以認定之理由，並對上訴人否認犯罪之辯詞，如何不足採信，均
已依據卷內資料予以指駁及說明，從形式上觀察，原判決並無違背法令情形。又上訴
人於警訊及在偵查中一致供明拾獲系爭空白支票一張、「劉新圖」印章一枚，予以侵
占，並將偽造完成之支票交付黃好，抵付其欠黃好之子即黃其賓之房租，亦經黃其賓
證述明確，而上訴人復不供明系爭支票由何人簽發，則原判決認定上訴人委託不知情
之不詳姓名成年人簽發系爭支票，即無違經驗法則。原判決所為上開事實之認定，及
上訴人嗣後所為否認犯罪之辯詞，如何不足採取，原判決理由一已詳述其調查審認之
結果，難謂有調查未盡及理由不備之違法。至被害人呂劍輝於警訊時雖未陳明其亦失
竊「劉新圖」印章一枚，但上訴人既拾得該印章，並蓋印文於系爭支票上，原判決採
信上訴人自白，並資為論罪基礎，於法即無不合，上訴意旨，執以指摘，尤非適法。
此外，上訴人徒憑己意，對原審職權之適法行使及原判決理由已詳為論斷之事項，任
意爭辯，顯與法定上訴第三審之形式要件不符，其上訴違背法律上之程式，應予駁回
。上訴人被訴侵占遺失物部分，因不得上訴，已確定，附為明。
據上論結，應依刑事訴訟法第三百九十五條前段，判決如主文。
中      華      民      國     九十     年     十二     月     十三     日
                              最高法院刑事第六庭
                                  審判長法官  謝  家  鶴
                                        法官  洪  文  章
                                        法官  花  滿  堂
                                        法官  陳  世  淙
                                        法官  洪  佳  濱
      右正本證明與原本無異
                                              書  記  官
中      華      民      國     九十     年     十二     月    二十八    日


司法院資訊處製作；財團法人民間司法改革基金會備份。
